【裁判字號】    96,交聲,1779
【裁判日期】    970221
【裁判案由】    交管條例聲異
【裁判全文】
臺灣板橋地方法院交通事件裁定        96年度交聲字第1779號
原處分機關  臺北市交通事件裁決所
異  議  人
即受處分人  甲○○
上列異議人即受處分人因違反道路交通管理處罰條例案件，對於
臺北市交通事件裁決所於96年10月16日所為之裁決處分（處分案
號：北市裁三字第裁00-000000000號）聲明異議，本院裁定如下
：
    主  文
異議駁回。
    理  由
一、聲明異議意旨略以：異議人即受處分人甲○○並未住居於臺
    北縣仁愛路4 段435 號9 樓，致未接獲通知函而未能依限參
    加道路交通安全講習，異議人事後接到上開通知函時早已延
    誤到案時間，故異議人不服原裁處，乃提起本件異議等語。
二、汽車駕駛人，有第35條第1 項酒後駕車應接受道路交通安全
    講習者，無正當理由，不依規定接受道路交通安全講習者，
    處新臺幣一千八百元罰鍰。經再通知依限參加講習，逾期六
    個月以上仍不參加者，吊扣其駕駛執照六個；另汽車駕駛人
    有違反酒後駕車之規定者，應施以定期講習，道路交通管理
    處罰條例第24條第3 項、道路交通安全講習辦法第5 條分別
    定有明文。又按處理違反道路交通管理事件，有關文書送達
    之程序，依行政程序法之規定，此為違反道路交通管理事件
    統一裁罰基準及處理細則第5 條所明文規定。又送達，於應
    受送達人之住居所、事務所或營業所為之；於應送達處所不
    獲會晤應受送達人時，得將文書付與有辨別事理能力之同居
    人、受僱人或應送達處所之接收郵件人員，行政程序法第72
    條第1 項前段、第73條第1 項所明定。
三、經查：異議人甲○○於民國92年5 月24日因酒後駕車之違規
    事實，違反道路交通管理處罰條例第35條之規定，依道路交
    通安全講習辦法第5 條規定，應施以道路交通安全講習，此
    經臺北市政府交通局通知異議人於93年11月18日、95年12月
    15日參加道路交通安全講習，上開通知函分別於93年11月4
    日、95年11月7 日送達至異議人設籍之住所即臺北市○○路
    ○ 段435 號9 樓，分別由異議人本人及異議人之受僱人即贊
    泰中山庭園管理委員會守衛室管理員簽名收受等情，此有個
    人基本資料查詢單、臺北市政府交通局96年9 月14日北市交
    授汽字第09630341200 號函及該局96年11月28日北市交汽字
    第09630440900 號函暨檢送之送達證書4 紙在卷可按，是臺
    北市政府交通局就本件通知函所為之送達程序，自屬合法，
    則本件通知函既已依行政程序法第72條第1 項前段、第73條
    第1 項之規定為送達，自已於93年11月4 日、95年11月7 日
    發生送達之效力，異議人辯稱：並未收到裁決書云云，自無
    可採。
四、綜上所述，異議人甲○○因酒後駕車之違規行為，經臺北市
    政府交通局通知參加講習，而未依限參加之事實，既可認定
    ，則移送機關即臺北市交通事件裁決所據此引用道路交通管
    理處罰條例第24條第3 項之規定，而裁處異議人吊扣駕駛執
    照6 個月，於法即無違誤，異議人異議為無理由，應予駁回
    。
五、據上論斷，應依道路交通案件處理辦法第19條裁定如主文。
中    華    民    國    97    年    2     月    21    日
                        交通法庭  法  官  鄭燕璘
以上正本證明與原本無異
如不服本裁定應於送達後5日內向本院提出抗告狀
中    華    民    國    97    年    2     月    25    日
                                  書記官  陳筱惠


司法院資訊處製作；財團法人民間司法改革基金會備份。
